【裁判字號】    97,審消債更,594
【裁判日期】    970528
【裁判案由】    聲請更生程序
【裁判全文】
臺灣高雄地方法院民事裁定         97年度審消債更字第594號
聲  請  人  甲○○
                        樓之1.
送達代收人  乙○○
上列當事人聲請消費者債務清理事件，本院裁定如下：
    主  文
聲請人應於本裁定送達後十日內，補提與全體金融機構之債權人
達成還款協商合意之協議書（須已簽章）及其債務還款計畫、還
款之證明文件影本（如存摺封面及內頁、匯款或轉帳證明等），
及如附表所示釋明不可歸責於己事由、財產狀況說明等證明文件
影本到院。
    理  由
一、按債務人與金融機構協商成立者，不得聲請更生或清算，但
    因不可歸責於己之事由，致履行顯有重大困難者，不在此限
    ；本條例施行前，債務人依金融主管機關協調成立之中華民
    國銀行公會會員辦理消費金融案件無擔保債務協商機制與金
    融機構成立之協商，準用前項之規定，消費者債務清理條例
    第151 條第5 項、第6 項分別定有明文。又聲請更生或清算
    不合程式、不備其他要件或拒絕提出關係文件者，法院應以
    裁定駁回之，但其情形可以補正者，法院應定期間先命補正
    ，復為同條例第8 條、第46條所明定。
二、經查本件債務人向本院聲請更生，雖主張：其於消費者債務
    清理條例施行前，曾依照中華民國銀行公會會員辦理消費者
    金融案件無擔保債務協商機制與金融機構成立協商，惟其有
    不能清償債務情事等云云。然聲請人未提出其如主文所示之
    協商不成立、釋明不可歸責於己之事由及財產收入狀況等證
    明文件到院，如已遺失，則請向相關機構申請補發，爰定期
    命補正，如逾期未補正，則駁回其聲請，特此裁定。
中    華    民    國    97    年    5     月    28    日
              民事第四庭    法      官
上為正本係照原本作成
本件不得抗告
中    華    民    國    97    年    5     月    29    日
                            書  記  官   王芷鈴
附表：
1.依無擔保債務還款計畫還款之全部證明文件（如存摺封面、存
  摺內頁、匯款或轉帳證明等）。
2.聲請人國稅局財產歸屬資料及96、97綜合所得稅各類所得資料
  清單、扣繳憑單或薪資證明（如提出存摺影本，需檢附存摺封
  面及存摺內頁，內頁並應標示薪資部分）。
3.每月實際支出扶養鄭藤川12000 元、邱美玉5000元證明文件影
  本及鄭騰川、邱美玉之家族系統表。
4.提出鄭騰川、邱美玉最近兩年國稅局財產歸屬及所得清單資料
  。
5.每月實際支出10000 元生活費用之明細及收據等證明文件影本
  。
6.汽車車號F7-7463號行照影本。
7.釋明取得94年所得資料中彰化商業銀行股份有限公司南高雄分
  行「競技」所得10000 元之理由。
8.其餘有不可歸責己之事由致履行顯有重大困難之相關證明文件
  （例如生病、非自願性失業等）。


司法院資訊處製作；財團法人民間司法改革基金會備份。
